臺灣高等法院民事裁定　　　　　　　　　　96年度抗字第79號
　　抗　告　人　丙○○
　　　　　　　　乙○○
上列抗告人因與李吉平間強制執行事件，對於中華民國95年12月
11日臺灣臺北地方法院北院錦95執丑字第28555號函，提起抗告
，本院裁定如下：
    主  文
原裁定廢棄。
    理  由
一、按就強制執行所為之聲請或聲明異議，執行法院應迅速裁定
    ，不得以其他公文為之，民事訴訟法第237條及辦理強制執
    行事件應行注意事項第5點固定有明文，惟此乃行政命令，
    法院未依此規定而為之意思表示，仍不失為裁定，當事人如
    有不服，自應准以抗告程序救濟。原法院於95年12月11日以
    北院錦95執丑字第28555號函覆抗告人「本院95執丑字第285
    55號強制執行事件，台端所指假扣押裁定經臺灣高等法院撤
    銷，惟債權人已取得勝訴判決並確定在案，並於94年度執全
    字第842號假扣押事件對債務人徐鐵生執行無結果，台端所
    請無從辦理」等語，雖未以制式裁定格式行之，惟其內容係
    對抗告人聲明異議所為之意思表示，應視為裁定，抗告人對
    之提起抗告，尚無不合，先予敘明。
二、本件抗告意旨略以：相對人甲○○雖取得確定勝訴判決，惟
    該判決主文係命先就主債務人徐鐵生之財產強制執行無效果
    時，始可對其之財產執行，相對人未能證明已對徐鐵生執行
    無效果，即同時對徐鐵生及抗告人聲請強制執行，原法院亦
    將抗告人遭假扣押之財產調卷拍賣，本件執行程序於法不合
    ，抗告人爰95年12月4日、5日、6日一再聲明異議，卻遭原
    法院以上開函文駁回，乃提起抗告等語。
三、本件相對人前以原法院94年度裁全字第1471號假扣押裁定聲
    請強制執行，由原法院以94年度執全字第842號查封抗告人
    之財產在案，嗣相對人以其對徐鐵生及抗告人取得原法院94
    年度北簡字第20773號、簡上字第651號確定勝訴判決作為執
    行名義，即命：徐鐵生應給付相對人新台幣（以下同）150
    萬元及遲延利息；相對人就徐鐵生之財產強制執行無效果時
    ，抗告人應給付相對人上開金額，聲請對抗告人強制執行，
    原法院乃調上開假扣押執行卷進行拍賣抗告人受查封財產，
    業據本院調閱上開案卷查明無訛。查相對人所執確定判決係
    以抗告人就相對人對徐鐵生之財產執行無效果時，始得向抗
    告人請求給付，而原假扣押程序，固曾調查徐鐵生之國稅局
    財產資料歸屬資料清單、各類所得資料清單，就徐鐵生之投
    資債權核發扣押命令，而經第三人弘光國際有限公司聲明異
    議，表示徐鐵生已無投資債權可供扣押，惟此僅屬保全程序
    ，對於徐鐵生所為強制執行，得否即該當終局執行已無效果
    ，誠屬可疑，何況相對人聲請終局執行時，徐鐵生是否確仍
    無財產可供執行，亦有待查明，原法院援用94年度執全字第
    842號假扣押事件執行程序，遽認對徐鐵生執行無結果，而
    駁回抗告人之聲請，尚嫌率斷。抗告人指摘原裁定不當，為
    有理由，自應將原裁定廢棄，發回原法院依法為適當之處理
    。
四、據上論結，本件抗告為有理由。依強制執行法第30條之1，
    民事訴訟法第492條，裁定如主文。
中　　華　　民　　國　　96　　年　　2　　月　　27　　日
                    民事第九庭
                        審判長法　官 黃熙嫣
　　　　　　　　　　　        法　官 楊力進
　　　　　　　　　　　        法　官 陳玉完
正本係照原本作成。
不得再抗告。
中　　華　　民　　國　　96　　年　　3 　　月　　1 　　日
　　　　　　　　　　　　　　  書記官 鎖瑞嶺
